# 同一控制下，母公司无偿划拨子公司股权

提问人：桂 红艳 时间：2022-10-21 16:36:28
请教各位老师：背景：甲公司执行政府会计制度,乙为甲的全资子公司，甲公司将乙公司的股权无偿划拨至新设的丙公司。
问题：甲公司作为最终控制方，账务处理为减少对乙公司的长期股权投资、减少累计盈余。这样处理好像不能体现甲公司对丙公司的投资。是否可以甲公司将对乙的长期股权投资调整明细至对丙的投资，这样处理是否恰当，是否有依据？

回答人：chenyiwei
在企业会计准则体系下，母公司（A）将一个子公司（B）的股权划入另一个子公司（C），就是作为以B的股权对C增资处理的，即会计处理为：借：长期股权投资——C，贷：长期股权投资——B。
建议核对下政府会计制度下有无类似规定，如有则可以参照。